臺灣苗栗地方法院刑事判決
111年度易字第21號
公  訴  人  臺灣苗栗地方檢察署檢察官
被      告  張順祺


上列被告因加重竊盜案件，經檢察官提起公訴（110年度偵字第8
413號），因被告於本院準備程序中，就被訴之事實為有罪之陳
述，經本院告知簡式審判程序意旨，並聽取當事人之意見後，本
院裁定改依簡式審判程序審理，判決如下：
    主    文
張順祺犯踰越窗戶牆垣、侵入住宅竊盜罪，累犯，處有期徒刑捌
月。
未扣案之犯罪所得新臺幣參仟元沒收，於全部或一部不能沒收或
不宜執行沒收時，追徵其價額。
    犯罪事實
一、張順祺意圖為自己不法所有，基於竊盜之犯意，於民國110
    年11月23日18時許，翻越詹修三位在苗栗縣○○鎮○○里○○00○0
    號住處圍牆、推開窗戶而踰越侵入該住宅內，竊取現金新臺
    幣（下同）3,000元、藍色夾克1件得手後逃離現場，並將竊
    得現金花用殆盡。經警獲報後調閱監視器，始循線查悉上情
    。
二、案經苗栗縣警察局大湖分局報告臺灣苗栗地方檢察署檢察官
    偵查起訴。
    理    由
壹、證據能力之說明
    本件被告張順祺所犯非死刑、無期徒刑或最輕本刑有期徒刑
    三年以上之罪，亦非高等法院管轄第一審案件，且於準備程
    序進行中，被告先就被訴事實為有罪之陳述，經告以簡式審
    判程序之旨，並聽取當事人之意見後，本院依刑事訴訟法第
    273條之1第1項之規定，裁定改行簡式審判程序，是本件之
    證據調查，依刑事訴訟法第273條之2規定，不受同法第159
    條第1項、第161條之2、第161條之3、第163條之1及第164條
    至第170條規定之限制，合先敘明。
貳、實體方面
一、上開犯罪事實，訊據被告於偵查、本院準備程序及審理中均
    坦承不諱，核與被害人詹修三於警詢時之證述大致相符（見
    偵卷第59至69頁），並有現場照片、監視器錄影畫面翻拍照
    片、苗栗縣警察局大湖分局搜索扣押筆錄、扣押物品目錄表
    、扣押物品照片附卷可考（見偵卷第75至81、99至116頁）
    ，足認被告之任意性自白與事實相符，洵值採信。故本案事
    證明確，被告犯行堪以認定，應予依法論科。
二、論罪科刑：
  ㈠核被告所為，係犯刑法第321條第1項第1款、第2款之踰越窗
    戶牆垣、侵入住宅竊盜罪。
  ㈡按刑法第47條第1項有關累犯加重本刑之規定，不生違反憲法
    一行為不二罰原則之問題。惟其不分情節，基於累犯者有其
    特別惡性及對刑罰反應力薄弱等立法理由，一律加重最低本
    刑，於不符合刑法第59條所定要件之情形下，致生行為人所
    受之刑罰超過其所應負擔罪責之個案，其人身自由因此遭受
    過苛之侵害部分，對人民受憲法第8條保障之人身自由所為
    限制，不符憲法罪刑相當原則，牴觸憲法第23條比例原則。
    於此範圍內，有關機關應自本解釋公布之日起2年內，依本
    解釋意旨修正之。於修正前，為避免發生上述罪刑不相當之
    情形，法院就該個案應依本解釋意旨，裁量是否加重最低本
    刑，司法院釋字第775號解釋文參照。經查，被告前因竊盜
    、公共危險、妨害自由、施用毒品等案件，經法院分別判處
    罪刑確定，並經臺灣臺中地方法院以107年度聲字第3405號
    裁定應執行有期徒刑1年5月；又因公共危險、施用毒品等案
    件，經法院分別判處罪刑確定，並經本院以108年度聲字第4
    05號裁定應執行有期徒刑2年，經接續執行後，於110年3月1
    9日縮短刑期假釋出監，於110年11月6日假釋期滿未經撤銷
    視為執行完畢，有臺灣高等法院被告前案紀錄表在卷可考。
    是被告於上開徒刑執行完畢後，5年內再犯本案有期徒刑以
    上之加重竊盜罪，自構成累犯。本院審酌被告前已有違犯竊
    盜罪之紀錄，竟再恣意違犯本案相同罪質之罪，彰見其自制
    力薄弱，一再以不法手段竊取他人財物，對於刑罰之反應力
    顯然不足，更未有悔改向善之意，認被告本案所犯之罪，應
    依刑法第47條第1項規定加重其刑。
  ㈢爰以行為人之責任為基礎，審酌被告正值壯年，且係具有工
    作能力之人，更有多次竊盜前科（見本院卷附臺灣高等法院
    被告前案紀錄表，累犯部分不予重複評價），竟仍不知悔改
    ，不循正當途徑獲取財物，恣意侵入住宅竊取他人之物，顯
    然欠缺尊重他人財產權之觀念，所為實應非難；兼衡其犯罪
    動機、手段、目的，犯後坦承所為、正視己過之態度，及自
    陳國中畢業之智識程度，現職為工、每月收入約2至3萬元，
    需照顧同住罹癌的母親之家庭生活狀況（見本院第46頁）等
    一切情狀，量處如主文所示之刑，以資懲儆。
三、沒收部分：
  ㈠扣案之藍色夾克1件，係被告犯罪所得之財物；然該物已實際
    發還被害人，有贓物認領保管單附卷可考（見偵卷第83頁）
    ，爰依刑法第38條之1第5項規定，不予宣告沒收。
  ㈡未扣案之現金3,000元，同屬被告犯罪所得之財物，然未經合
    法發還予被害人，爰依刑法第38條之1第1項前段、第3項之
    規定宣告沒收，並諭知於全部或一部不能沒收或不宜執行沒
    收時，追徵其價額。
據上論斷，應依刑事訴訟法第273條之1第1項、第299條第1項前
段，刑法第321條第1項第1款、第2款、第47條第1項、第38條之1
第1項前段、第3項，刑法施行法第1條之1第1項，判決如主文。
本案經檢察官簡泰宇提起公訴，檢察官林宜賢到庭執行職務。
中　　華　　民　　國　　111 　年　　2 　　月　　23　　日
                  刑事第四庭  法  官  申惟中
以上正本證明與原本無異。　　　　　　　　　　　　　　　　如不服本判決應於收受判決後20日內向本院提出上訴書狀，並應敘述具體理由。其未敘述上訴理由者，應於上訴期間屆滿後20日內向本院補提理由書(均須按他造當事人之人數附繕本)「切勿逕送上級法院」。告訴人或被害人如對本判決不服者，應具備理由請求檢察官上訴，其上訴期間之計算係以檢察官收受判決正本之日期為準。　　　　　　　　　　　　　　　　　　　　　　　    　　　　　　　　　　　　　書記官　陳邦旗　　　　　　
中　　華　　民　　國　　111 　年　　2 　　月　　23　　日
附錄本案論罪科刑法條：
中華民國刑法第321條
犯前條第 1 項、第 2 項之罪而有下列情形之一者，處 6 月以
上 5 年以下有期徒刑，得併科 50 萬元以下罰金：
一、侵入住宅或有人居住之建築物、船艦或隱匿其內而犯之。
二、毀越門窗、牆垣或其他安全設備而犯之。
三、攜帶兇器而犯之。
四、結夥三人以上而犯之。
五、乘火災、水災或其他災害之際而犯之。
六、在車站、港埠、航空站或其他供水、陸、空公眾運輸之舟、
    車、航空機內而犯之。前項之未遂犯罰之。